臺灣高等法院臺中分院刑事裁定　
111年度聲字第621號
聲  請  人  臺灣高等檢察署臺中檢察分署檢察官     
受  刑  人  許程富



上列聲請人因受刑人數罪併罰有二裁判以上，聲請定其應執行之
刑（聲請案號：111年度執聲字第228號），本院裁定如下：
    主  文
許程富因犯如附表所示各罪所處之刑，應執行有期徒刑拾肆年陸
月。
    理  由
一、聲請意旨略以：受刑人許程富因違反毒品危害防制條例等數
    罪，先後判決確定如附表所示，數罪中雖有刑法第50條第1 
    項但書所列情形，惟受刑人已請求檢察官聲請定應執行刑，
    有臺灣臺中地方檢察署民國111年2月21日是否請求定應執行
    刑調查表足稽，應依刑法第50條第2項、第53條、第51條第5
    款規定，定其應執行之刑，爰依刑事訴訟法第477條第1項聲
    請裁定等語。
二、裁判確定前犯數罪者，併合處罰之，但有刑法第50條第1項 
    但書之情形，經受刑人請求檢察官聲請定應執行刑者，依第
    51條規定定之；又數罪併罰，有二裁判以上者，依刑法第51
    條規定，定其應執行之刑；而數罪併罰，分別宣告其罪之刑
    ，宣告多數有期徒刑者，於各刑中之最長期以上，各刑合併
    之刑期以下，定其刑期，但不得逾30年，刑法第50條、第53
    條、第51條第5款分別定有明文。按數罪併罰之定應執行之
    刑，係出於刑罰經濟與責罰相當之考量，並非予以犯罪行為
    人或受刑人不當之利益，為一種特別的量刑過程，相較於刑
    法第57條所定科刑時應審酌之事項係對一般犯罪行為之裁量
    ，為定應執行刑之宣告，乃對犯罪行為人本身及所犯各罪之
    總檢視，除應考量行為人所犯數罪反應出之人格特性，並應
    權衡審酌行為人之責任與整體刑法目的及相關刑事政策，在
    量刑權之法律拘束性原則下，依刑法第51條第5款之規定，
    採限制加重原則，以宣告各刑中之最長期為下限，各刑合併
    之刑期為上限，但最長不得逾30年，資為量刑自由裁量權之
    外部性界限，並應受法秩序理念規範之比例原則、平等原則
    、責罰相當原則、重複評價禁止原則等自由裁量權之內部抽
    象價值要求界限之支配，以使輕重得宜，罰當其責，俾符合
    法律授與裁量權之目的，以區別數罪併罰與單純數罪之不同
    ，兼顧刑罰衡平原則（最高法院100年度台抗字第440 號裁
    定意旨參照）。又酌定執行刑，審酌各罪間關係時，宜綜合
    考量數罪侵害法益之異同、對侵害法益之加重效應及時間、
    空間之密接程度，各罪間之獨立程度較高者，宜酌定較高之
    執行刑，但仍宜注意維持輕重罪間刑罰體系之平衡。行為人
    所犯數罪係侵害不可替代性或不可回復性之個人法益者，宜
    酌定較高之執行刑。107年8月7日司法院院台廳刑一字第107
    0021860號函訂定並自即日生效之「刑事案件量刑及定執行
    刑參考要點」第24、25點規定可供參考。再者，刑事訴訟法
    第370條第2項、第3項，已針對第二審上訴案件之定應執行
    之刑，明定有不利益變更禁止原則之適用。而分屬不同案件
    之數罪併罰，倘數裁判宣告數罪之刑，曾經分別定其執行刑
    ，其後再依數罪併罰規定合併定其應執行刑，或一裁判宣告
    數罪之刑，曾經定其執行刑，再與其他裁判宣告之刑定其執
    行刑時，法理上均應同受此原則之拘束。亦即，上述另定之
    執行刑，其裁量所定之刑期，不得較重於原定執行刑之總和
    或原定執行刑加計宣告刑之總和。
三、經查，受刑人許程富所犯如附表所示違反毒品危害防制條例
    等數罪，各處如附表所示之刑，均經確定在案。其中附表編
    號10至11所示2罪，曾經臺灣臺中地方法院以107年度訴字第
    1951號判決判處罪刑，定應執行有期徒刑7 年10月，上訴後
　　，經本院以108 年度上訴字第1838號判決就附表編號11所示
　　之罪撤銷，改以製造第二級毒品未遂，判處有期徒刑4年，
    其餘上訴駁回，並就2罪定應執行有期徒刑4 年10月，附表
    編號10部分因未據上訴而先確定；又附表編號1至10所示10
    罪，嗣經本院以109 年度聲字第1983號裁定定應執行有期徒
    刑9年6月確定，附表編號11部分迭經上訴、發回更審後，由
    本院以110年度上更一字第101號判決撤銷改判有期徒刑7年2
    月，再上訴後，經最高法院以111 年度台上字第309 號判決
    駁回上訴確定，有各該判決書、裁定及臺灣高等法院被告前
    案紀錄表在卷可稽。而受刑人所犯如附表編號1至3所示之罪
    ，為得易科罰金、得易服社會勞動之罪，所犯如附表編號4 
    至11所示之罪，為不得易科罰金、不得易服社會勞動之罪，
    然受刑人就如附表所示各罪已請求檢察官聲請定應執行刑，
    有受刑人111 年2月21日「刑法第50條第1項但書案件是否請
    求定應執行刑調查表」在卷可稽，依刑法第50條第2 項規定
    ，本件檢察官聲請定應執行刑之程序合法。而受刑人經本院
    函詢其對本件聲請定應執行之意見，雖覆稱：附表編號1 至
    10已包含受刑人所有案件，附表編號11係因檢察官就前開案
    件中關於製造第二級毒品部分提起上訴，經最高法院發回更
    審後，由本院撤銷改判有期徒刑7年2月確定，則何以製造第
    二級毒品部分已經更一審改判7年2月徒刑，該罪曾經第二審
    判處4 年徒刑部分，仍列入本件聲請合併定刑案件編號中未
    予刪除、附表編號1 至10定刑部分仍是有期徒刑9年6月？請
    予以查明等語（本院卷第173頁）。惟本院108年度上訴字第
    1838號判決係就附表編號10所示之罪上訴駁回（有期徒刑1 
    年），附表編號11所示之罪撤銷改判（有期徒刑4 年），之
    後附表編號11部分經更審後再改判有期徒刑7年2月確定，又
    附表編號1至10所示10罪，經本院另以109年度聲字第1983號
    裁定合併定刑有期徒刑9年6月確定，業如前述，觀之附表編
    號1 至10所示各罪分別為施用、持有、販賣第二級毒品及轉
    讓禁藥等罪，並無將製造第二級毒品未遂罪（按：受刑人所
    稱經第二審判處4 年徒刑部分）列入之情形，本案檢察官就
    前開附表編號1 至10所示各罪，及附表編號11所示製造第二
    級毒品罪（有期徒刑7年2月）部分聲請合併定刑，並無重複
    聲請之問題，受刑人上開所陳，顯有誤會。爰審酌受刑人所
    犯如附表所示各罪，分別為施用第二級毒品罪（附表編號1
    、3）、持有第二級毒品罪（附表編號2）、販賣第二級毒品
    罪（附表編號4-9）、轉讓禁藥罪（附表編號10）及製造第
    二級毒品罪（附表編號11），均屬與毒品相關犯罪，所侵害
    法益種類相同或相似，各罪間關聯性非低，就施用、販賣之
    數次犯行，其責任非難重複程度亦較高，犯罪期間自106年1
    1月至107年10月間，時間不短；並參諸附表所示各罪依其犯
    罪情節所量定之刑、曾定其執行刑所形成之刑期上限，及前
    揭所述之比例原則、責罰相當原則等自由裁量權之內部性界
    限等情，合併定其應執行之刑如主文所示。
四、據上論斷，依刑事訴訟法第477 條第1項，刑法第50條第2項
　　、第51條第5款、第53條，裁定如主文。　　　　
中　　華　　民　　國　　111 　年　　3 　　月　　31　　日
            刑事第十庭     審判長法　官   陳  宏  卿
                                 法　官   簡  芳  潔
                                 法　官   林  美  玲
以上正本證明與原本無異。
如不服本裁定，應於收受送達後5日內向本院提出抗告書狀（須
附繕本）。因疫情而遲誤不變期間，得向法院聲請回復原狀。

                                 書記官   趙  郁  涵
　　　　　　　　　　　　　　　　 
中　　華　　民　　國　　111 　年　　3 　　月　　31　　日
         附表：受刑人許程富定應執行刑案件一覽表
編      號  1 2 3 罪      名  毒品危害防制條例 （施用第二級毒品） 毒品危害防制條例 （持有第二級毒品） 毒品危害防制條例 （施用第二級毒品） 宣  告  刑  有期徒刑2月 有期徒刑3月 有期徒刑3月 犯 罪 日 期  107年4月30日 107年10月26日前6個月前某日 107年10月26日 偵 查 機 關 年 度 案 號  彰化地檢107年度毒偵字第1349號 彰化地檢107年度偵字第10909號等 彰化地檢107年度偵字第10909號等 最後 事實審 法院 彰化地院 彰化地院 彰化地院  案號 107年度簡字第2216號 108年度訴字第168號、108年度易字第260號 108年度訴字第168號、108年度易字第260號  判決 日期 108年1月4日 108年5月13日 108年5月13日 確定 判決 法院 彰化地院 彰化地院 彰化地院  案號 107年度簡字第2216號 108年度訴字第168號、108年度易字第260號 108年度訴字第168號、108年度易字第260號  判決確定日期 108年1月29日 108年8月6日 108年8月6日 是否為得易科罰金、易服社會勞動之案件  得聲請易科罰金 得聲請易服社會勞動 得聲請易科罰金 得聲請易服社會勞動 得聲請易科罰金 得聲請易服社會勞動 備       註  彰化地檢108年度執字第900號 彰化地檢108年度執字第3981號 彰化地檢108年度執字第3981號   編號1至10，曾定應執行有期徒刑9年6月   

編      號  4 5 6 罪      名  毒品危害防制條例 （販賣第二級毒品） 毒品危害防制條例 （販賣第二級毒品） 毒品危害防制條例 （販賣第二級毒品） 宣  告  刑  有期徒刑4年2月 有期徒刑4年 有期徒刑3年10月 犯 罪 日 期  107年10月24日 107年10月25日 107年7月8日 偵 查 機 關 年 度 案 號  彰化地檢107年度偵字第10909號等 彰化地檢107年度偵字第10909號等 彰化地檢107年度偵字第10909號等 最後 事實審 法院 彰化地院 彰化地院 彰化地院  案號 108年度訴字第168號、108年度易字第260號 108年度訴字第168號、108年度易字第260號 108年度訴字第168號、108年度易字第260號  判決 日期 108年5月13日 108年5月13日 108年5月13日 確定 判決 法院 彰化地院 彰化地院 彰化地院  案號 108年度訴字第168號、108年度易字第260號 108年度訴字第168號、108年度易字第260號 108年度訴字第168號、108年度易字第260號  判決確定日期 108年8月6日 108年8月6日 108年8月6日 是否為得易科罰金、易服社會勞動之案件  不得聲請易科罰金 不得聲請易服社會勞動 不得聲請易科罰金 不得聲請易服社會勞動 不得聲請易科罰金 不得聲請易服社會勞動 備       註  彰化地檢108年度執他字第820號 彰化地檢108年度執他字第820號 彰化地檢108年度執他字第820號   編號1至10，曾定應執行有期徒刑9年6月   

編      號  7 8 9 罪      名  毒品危害防制條例 （販賣第二級毒品） 毒品危害防制條例 （販賣第二級毒品） 毒品危害防制條例（販賣第二級毒品未遂） 宣  告  刑  有期徒刑3年10月 有期徒刑4年 有期徒刑2年4月 犯 罪 日 期  107年8月5日 107年7月17日 107年8月8日 偵 查 機 關 年 度 案 號  彰化地檢107年度偵字第10909號等 臺中地檢107年度偵字第23227號 臺中地檢107年度偵字第23227號 最後 事實審 法院 彰化地院 臺中高分院 臺中高分院  案號 108年度訴字第168號、108年度易字第260號 108年度上訴字第2097號 108年度上訴字第2097號  判決 日期 108年5月13日 109年2月11日 109年2月11日 確定 判決 法院 彰化地院 最高法院 最高法院  案號 108年度訴字第168號、108年度易字第260號 109年度台上字第2267號 109年度台上字第2267號  判決確定日期 108年8月6日 109年5月6日 109年5月6日 是否為得易科罰金、易服社會勞動之案件  不得聲請易科罰金 不得聲請易服社會勞動 不得聲請易科罰金 不得聲請易服社會勞動 不得聲請易科罰金 不得聲請易服社會勞動 備       註  彰化地檢108年度執他字第820號 臺中地檢109年度執字第7847號 臺中地檢109年度執字第7847號   編號1至10，曾定應執行有期徒刑9年6月   

編      號  10 11 本欄空白 罪      名  藥事法 （轉讓禁藥） 毒品危害防制條例 （製造第二級毒品）  宣  告  刑  有期徒刑1年 有期徒刑7年2月  犯 罪 日 期  106年11月30日下午某時許起至106年12月1日上午7時20分許警方查獲前之某時許止 106年11月間某日起至106年12月1日  偵 查 機 關 年 度 案 號  臺中地檢106年度偵字第32363號等 臺中地檢106年度偵字第32363號等  最後 事實審 法院 臺中高分院 臺中高分院   案號 108年度上訴字第1838號 110年度上更一字第101號   判決 日期 109年2月25日 110年10月26日  確定 判決 法院 中高分院 最高法院   案號 108年度上訴字第1838號 111年度台上字第309號   判決確定日期 109年3月25日 111年1月20日  是否為得易科罰金、易服社會勞動之案件  不得聲請易科罰金 不得聲請易服社會勞動 不得聲請易科罰金 不得聲請易服社會勞動  備       註  臺中地檢109年度執字第4886號 臺中地檢111年度執字第1994號    編號1至10，曾定應執行有期徒刑9年6月